nl: Fase: Pasgeborene; Fase 1; Fase 2; Fase 3; Fase 4; Andere
it: Fase: Neonati; Palco 1; Palco 2; Palco 3; Palco 4; Altro
fi: Vaihe: Vastasyntynyt; Vaihe 1; Vaihe 2; Vaihe 3; Vaihe 4; Muu
sl-SI: Stopnja: Novorojenček; 1. stopnja; 2. stopnja; 3. stopnja; 4. stopnja; Drugo
zh-TW: 發展時期: 新生兒; 階段 1; 階段 2; 階段 3; 階段 4; 其他
tr: Sahne: Yenidoğan; Aşama; Aşama; Aşama; Aşama; Diğer
nb: Scene: Nyfødt; Trinn 1; Trinn 2; Trinn 3; Trinn 4; Annet
ro-RO: Etapă: Nou-născut; Etapa 1; Etapa 2; Etapa 3; Etapa 4; Altele
sk-SK: Štádium: Novorodenec; 1. fáza; 2. fáza; 3. fáza; 4. fáza; Iné
en: Stage: Newborn; Stage 1; Stage 2; Stage 3; Stage 4; Other
zh-CN: 阶段: 新生儿; 1 段; 2 段; 3 段; 4 段; 其他
ru: Этап: Новорожденный; Этап 1; Этап 2; Этап 3; Этап 4; Другое
es: Etapa: Recién nacido; Fase 1; Fase 2; Fase 3; Fase 4; Otros
hr-HR: Razvojna faza: Novorođenče; 1. faza; 2. faza; 3. faza; 4. faza; Ostalo
bg-BG: Етап: Новородено; Етап 1; Етап 2; Етап 3; Етап 4; Други
de: Stadium: Neugeborenes; Stadium 1; Stadium 2; Stadium 3; Stadium 4; Sonstiges
pt-PT: Nível: Recém-nascido; Fase 1; Fase 2; Fase 3; Fase 4; Outro
vi: Giai đoạn: Trẻ sơ sinh; Giai đoạn 1; Giai đoạn 2; Giai đoạn 3; Giai đoạn 4; Khác
pt-BR: Estágio: Recém-nascido; Estágio 1; Estágio 2; Estágio 3; Estágio 4; Outro
fr: Âge: Nouveau-né; Phase 1; Phase 2; Phase 3; Phase 4; Autre
lt-LT: Amžius: Naujagimiams; 1 etapas; 2 etapas; 3 etapas; 4 etapas; Kita
pl: Etap: Noworodek; Etap 1; Etap 2; Etap 3; Etap 4; Inne
el: Στάδιο: Νεογέννητο; Στάδιο; Στάδιο; Στάδιο; Στάδιο; Άλλο
sv: Fas: Nyfödd; Fas 1; Fas 2; Fas 3; Fas 4; Övrigt
ja: ステージ: 新生; ステージ１; ステージ２; ステージ３; ステージ４; その他
cs: Fáze: Novorozenci; Fáze 1; Fáze 2; Fáze 3; Fáze 4; Jiné
hu: Szakasz: Újszülött; 1. szakasz; 2. szakasz; 3. szakasz; 4. szakasz; Egyéb
da: Scene: Nyfødt; Fase 1; Fase 2; Fase 3; Fase 4; Andet
th: เวที: ทารกแรกเกิด; ระยะที่ 1; ระยะที่ 2; ระยะที่ 3; ระยะที่ 4; อื่นๆ
ko: 성장 단계: 신생아; 1단계; 2단계; 3단계; 4단계; 기타